【裁判字號】    89,易,273
【裁判日期】    890526
【裁判案由】    竊盜
【裁判全文】
臺灣苗栗地方法院刑事判決                          八十九年度易字第二七三號
    公  訴  人  臺灣苗栗地方法院檢察署檢察官
    被      告  甲○○
右列被告因竊盜案件，經檢察官提起公訴（八十八年度偵字第一九三八九號），本院
判決如左：
    主  文
甲○○攜帶兇器竊盜，未遂，處有期徒刑參月。緩刑參年。
扣案之老虎鉗壹支沒收。
    事  實
一、甲○○意圖為自己不法之所有，於民國八十八年十二月二十五日凌晨零時三十分
    許，攜帶其所有之客觀上可供行兇用之老虎鉗一支，至位於苗栗縣苗栗市○○路
    二二七號苗栗憲兵隊臨豐年路旁，著手剪斷苗栗憲兵隊所有置於豐年路旁通電中
    之空氣壓縮機電線，正欲竊走該空氣壓縮機時，為執勤衛兵乙○○當場查獲始未
    得逞，並扣得上開其所有，供其竊盜犯罪用之老虎鉗一支。
二、案經苗栗憲兵隊移送臺灣苗栗地方法院檢察署檢察官偵查起訴。
    理  由
一、訊據被告甲○○固承認於右開時地以扣案之老虎鉗剪斷上開空氣壓縮機電線，並
    欲取走時為憲兵隊員當場查獲之事實，惟矢口否認有何竊盜犯行，辯稱：伊以為
    該空氣壓縮機是他人丟棄不要之廢棄物，可以當廢鐵賣云云。經查：被告前於憲
    兵隊偵詢及本院調查時供稱：伊因為開修車廠，想要將空氣壓縮機拿回去當作洗
    車之工具等語，旋即改如前供，則該空氣壓縮機是否為廢棄物即非無疑。而該空
    氣壓縮機係置於苗栗憲兵隊建築物未端臨豐年路旁，電源係以電線透過廚房窗戶
    接到廚戶內之插座上，而使該機器呈通電狀態，以供苗栗憲兵隊用以壓水洗車之
    用一情，業據證人即苗栗憲兵隊隊員黃凱風於偵查中、隊員乙○○迭於憲兵隊偵
    詢及本院調查時證述明確，且被告亦自承有剪斷該空氣壓縮機電線，並有照片一
    幀、現場圖一紙附卷可稽及經檢察官至現場履勘屬實，則該空氣壓縮機乃現有人
    所有且可供使用之物無訛，被告前開所辯該機器為廢棄物云云，顯係卸責之詞，
    不足採信。足見被告當時確有為自己不法之所有之意圖，此外復有老鉗虎一支扣
    案可資佐證，本件事證明確，其犯行堪以認定，應依法論科。
二、核被告所為，係犯刑法第第三百二十一條第二項、第一項第三款攜帶兇器竊盜未
    遂罪。被告已著手竊盜行為之實施，尚未生被害人持有之物品脫離其管有或移入
    被告權力支配下之結果，為未遂犯，爰依刑法第二十六條前段之規定，按既遂犯
    之刑減輕之。爰審酌被告一時貪小便宜，致罹刑章及其犯罪目的、使用老虎鉗剪
    斷電線之手段、所生危害及犯罪後否認犯行之態度等一切情狀，量處如主文所示
    之刑，以資儆懲。查被告未曾受有期徒刑以上刑之宣告，有臺灣高等法院被告全
    國前案紀錄表在卷可稽，經此教訓，應知警惕，當無再犯之虞，本院因認對被告
    所處之刑，以暫不執行為適當，爰併宣告緩刑三年，以策自新。至扣案之老虎鉗
    一把，為被告所有，供其竊盜犯罪所用之物，業據其自承在卷，爰併予宣告沒收
    之。
據上論斷，應依刑事訴訟法第二百九十九條第一項前段，刑法三百二十一條第一項第
三款、第二項、第二十六條前段、第七十四條第一款、第三十八條第一項第二款，判
決如主文。
本案經檢察官戴瑞麒到庭執行職務。
中      華      民      國    八十九    年     五     月     二十六     日
                                  臺灣苗栗地方法院刑事庭
                                          審判長法  官  巫  政  松
                                          法  官  張  珈  禎
                                                法  官  黃  賢  婷
右正本證明與原本無異。
如不服本判決，應於判決送達後十日內向本院提出上訴狀( 應附繕本 )，上訴於
臺灣高等法院台中分院。
                                                書記官  李  學  詩
中      華      民      國    八十九    年     五     月     二十六     日
附錄本案論罪科刑法條全文
刑法第三百二十一條
犯竊盜罪而有左列情形之一者，處六月以上五年以下有期徒刑：
一、於夜間侵入住宅或有人居住之建築物、船艦或隱匿其內而犯之者。
二、毀越門扇、牆垣或其他安全設備而犯之者。
三、攜帶兇器而犯之者。
四、結夥三人以上而犯之者。
五、乘火災、水災或其他災害之際而犯之者。
六、在車站或埠頭而犯之者。
前項之未遂犯罰之。


司法院資訊處製作；財團法人民間司法改革基金會備份。
